<?xml version='1.0' encoding='utf-8'?>
<verb default="athchuir" disambig="">
  <verbalNoun default="athchur" />
  <verbalAdjective default="athchurtha" />
  <tenseForm default="athchuir" tense="Past" dependency="Indep" person="Base" />
  <tenseForm default="athchuireamar" tense="Past" dependency="Indep" person="Pl1" />
  <tenseForm default="athchuireadar" tense="Past" dependency="Indep" person="Pl3" />
  <tenseForm default="athchuireadh" tense="Past" dependency="Indep" person="Auto" />
  <tenseForm default="athchuir" tense="Past" dependency="Dep" person="Base" />
  <tenseForm default="athchuireamar" tense="Past" dependency="Dep" person="Pl1" />
  <tenseForm default="athchuireadar" tense="Past" dependency="Dep" person="Pl3" />
  <tenseForm default="athchuireadh" tense="Past" dependency="Dep" person="Auto" />
  <tenseForm default="athchuireadh" tense="PastCont" dependency="Indep" person="Base" />
  <tenseForm default="athchuirinn" tense="PastCont" dependency="Indep" person="Sg1" />
  <tenseForm default="athchuirteá" tense="PastCont" dependency="Indep" person="Sg2" />
  <tenseForm default="athchuirimis" tense="PastCont" dependency="Indep" person="Pl1" />
  <tenseForm default="athchuiridís" tense="PastCont" dependency="Indep" person="Pl3" />
  <tenseForm default="athchuirtí" tense="PastCont" dependency="Indep" person="Auto" />
  <tenseForm default="athchuireadh" tense="PastCont" dependency="Dep" person="Base" />
  <tenseForm default="athchuirinn" tense="PastCont" dependency="Dep" person="Sg1" />
  <tenseForm default="athchuirteá" tense="PastCont" dependency="Dep" person="Sg2" />
  <tenseForm default="athchuirimis" tense="PastCont" dependency="Dep" person="Pl1" />
  <tenseForm default="athchuiridís" tense="PastCont" dependency="Dep" person="Pl3" />
  <tenseForm default="athchuirtí" tense="PastCont" dependency="Dep" person="Auto" />
  <tenseForm default="athchuireann" tense="PresCont" dependency="Indep" person="Base" />
  <tenseForm default="athchuirim" tense="PresCont" dependency="Indep" person="Sg1" />
  <tenseForm default="athchuirimid" tense="PresCont" dependency="Indep" person="Pl1" />
  <tenseForm default="athchuirtear" tense="PresCont" dependency="Indep" person="Auto" />
  <tenseForm default="athchuireann" tense="PresCont" dependency="Dep" person="Base" />
  <tenseForm default="athchuirim" tense="PresCont" dependency="Dep" person="Sg1" />
  <tenseForm default="athchuirimid" tense="PresCont" dependency="Dep" person="Pl1" />
  <tenseForm default="athchuirtear" tense="PresCont" dependency="Dep" person="Auto" />
  <tenseForm default="athchuirfidh" tense="Fut" dependency="Indep" person="Base" />
  <tenseForm default="athchuirfimid" tense="Fut" dependency="Indep" person="Pl1" />
  <tenseForm default="athchuirfear" tense="Fut" dependency="Indep" person="Auto" />
  <tenseForm default="athchuirfidh" tense="Fut" dependency="Dep" person="Base" />
  <tenseForm default="athchuirfimid" tense="Fut" dependency="Dep" person="Pl1" />
  <tenseForm default="athchuirfear" tense="Fut" dependency="Dep" person="Auto" />
  <tenseForm default="athchuirfeadh" tense="Cond" dependency="Indep" person="Base" />
  <tenseForm default="athchuirfinn" tense="Cond" dependency="Indep" person="Sg1" />
  <tenseForm default="athchuirfeá" tense="Cond" dependency="Indep" person="Sg2" />
  <tenseForm default="athchuirfimis" tense="Cond" dependency="Indep" person="Pl1" />
  <tenseForm default="athchuirfidís" tense="Cond" dependency="Indep" person="Pl3" />
  <tenseForm default="athchuirfí" tense="Cond" dependency="Indep" person="Auto" />
  <tenseForm default="athchuirfeadh" tense="Cond" dependency="Dep" person="Base" />
  <tenseForm default="athchuirfinn" tense="Cond" dependency="Dep" person="Sg1" />
  <tenseForm default="athchuirfeá" tense="Cond" dependency="Dep" person="Sg2" />
  <tenseForm default="athchuirfimis" tense="Cond" dependency="Dep" person="Pl1" />
  <tenseForm default="athchuirfidís" tense="Cond" dependency="Dep" person="Pl3" />
  <tenseForm default="athchuirfí" tense="Cond" dependency="Dep" person="Auto" />
  <moodForm default="athchuireadh" mood="Imper" person="Base" />
  <moodForm default="athchuirim" mood="Imper" person="Sg1" />
  <moodForm default="athchuir" mood="Imper" person="Sg2" />
  <moodForm default="athchuirimis" mood="Imper" person="Pl1" />
  <moodForm default="athchuirigí" mood="Imper" person="Pl2" />
  <moodForm default="athchuiridís" mood="Imper" person="Pl3" />
  <moodForm default="athchuirtear" mood="Imper" person="Auto" />
  <moodForm default="athchuire" mood="Subj" person="Base" />
  <moodForm default="athchuirimid" mood="Subj" person="Pl1" />
  <moodForm default="athchuirtear" mood="Subj" person="Auto" />
</verb>
